臺中高等行政法院裁定
111年度交上字第46號
上  訴  人  賴維嶽                         


被  上訴人  臺中市交通事件裁決所

代  表  人  黃士哲        
上列當事人間交通裁決事件，上訴人對於中華民國111年3月22日
臺灣臺中地方法院110年度交字第201號行政訴訟判決，提起上訴
，本院裁定如下:
    主  文
一、上訴駁回。
二、上訴審訴訟費用新臺幣750元由上訴人負擔。
    理  由
一、按對於交通裁決事件之判決提起上訴，非以其違背法令為理
    由，不得為之，且應於上訴理由中表明原判決所違背之法令
    及其具體內容，或表明依訴訟資料可認為原判決有違背法令
    之具體事實，行政訴訟法第237條之9第2項準用第235條第2
    項及第236條之1規定甚明。故對於地方法院交通裁決事項之
    判決上訴，非以其違背法令，且於上訴理由中表明上開事由
    之一者，即屬不應准許，自應認為其上訴不合法而駁回之。
二、上訴人於民國110年3月16日晚上9時54分許，駕駛車牌號碼0
    00-000號普通重型機車(下稱系爭車輛)，行經臺中市霧峰區
    林森路與育成路口，因「行經警察機關設有告示執行酒精濃
    度測試之檢定處所，不依指示停車接受稽查」之違規行為，
    為臺中市政府警察局霧峰分局(下稱舉發機關)員警認定該車
    違反道路交通管理處罰條例（下稱處罰條例）第35條第4項
    第1款之規定，逕行對車主即上訴人掣開第GU0197375號舉發
    違反道路交通管理事件通知單。被上訴人續於110年5月10日
    以中市裁字第68-GU0197375號裁決書(下稱原處分)，依處罰
    條例第35條第4項第1款及「違反道路交通管理事件統一裁罰
    基準表」之規定，裁處上訴人罰鍰新臺幣(下同)18萬元，吊
    銷駕駛執照，並應參加道路交通安全講習，上訴人不服，提
    起行政訴訟，經臺灣臺中地方法院110年度交上字第201號行
    政判決(下稱原判決)駁回上訴人之訴，上訴人不服，遂提起
    本件上訴。
三、上訴人起訴主張及訴之聲明、被上訴人於原審之答辯及聲明
    、原判決認定之事實及理由，均引用原判決書所載。
四、上訴意旨:
　  ㈠上訴人於110年3月16日晚上9時54分許，並未經過臨檢站及
      拒絕臨檢逕行離去之事實，且當時僅有警察目視並口述說
      出機車號碼，當時亦有現場員警陳稱車牌號碼為XXX-XXX
      ，顯有錯認之可能，且監視器及員警密錄器均無法辨別該
      闖越臨檢站之機車號碼，除現場員警之供述外，並無其餘
      證據得明確證明違規車輛即為系爭車輛，原審逕採員警證
      述而無其餘積極證據，顯有違背證據法則。
  　㈡另被上訴人調閱路口監視器資料，屬個人駕車之行蹤資訊
      ，仍舊有隱私權所保障，又臺中市公設監視錄影系統設置
      管理自治條例之規範目的在於「維護公共安全及預防犯罪
      」，其用途為犯罪偵防，與用以取締行政違規之自動照相
      系統設備不同，為何得提供執行交通勤務之警察，犯罪偵
      防與取締交通違規仍有所不同，上開情形皆未符合個人資
      料保護法第16條各款之例外規定，且無其他法律明文授權
      或例外規定之情形下，證據應屬違法取得，取得之監視器
      錄影畫面，不具證據能力，原審法院未說明被上訴人何行
      為係符合個人資料保護法第16條之例外情形，且隱私權與
      公共利益，原審判決逕謂整體法秩序之價值判斷仍符合比
      例原則，顯有判決理由不備之違法。
五、經查原判決就本件違規事實，業經勘驗調查舉發機關提供之
    採證光碟，並製成勘驗筆錄附於原審卷為證(參原審卷第145
    頁)，依勘驗結果可知，員警於上開時、地設置酒駕稽查站
    ，現場擺設酒測攔檢之告示牌，客觀上駕駛人得以知悉員警
    為執行酒駕稽查勤務，自應停車準備受檢，且行經該處之車
    輛均能依員警之指示接受稽查，然系爭車輛卻從林森路疾速
    駛經稽查站，經員警以指揮棒示意停車，系爭車輛仍未停車
    ，反而加速左轉樹仁六街等情，且由卷附被上訴人所提供機
    車車籍資料查詢可知，牌號XXX-XXX普通重型機車顏色為粉
    紅色，與原審勘驗畫面所呈之系爭車輛車色不符，且現場員
    警雖有口誤將系爭車輛車牌念錯，惟其他員警立即糾正為「
    000-000」，並以無線電呼叫同仁注意000-000黑色普通重型
    機車，已足確認為系爭車輛未依指示停車接受稽查之違規行
    為。另路口監視器之設置目的原係為維護治安為主，但於此
    目的外，如符合其他法律規定，非不可為其他目的之利用，
    而道路交通管理處罰條例既然遇不服指揮稽查而逃逸時允許
    逕行舉發，則依整體法秩序之價值判斷，自亦允許利用路口
    監視器作為辨明、確認違規行為人之手段，且利用路口監視
    器作為取締方法之一，尚無違比例原則，被上訴人調閱路口
    監視器資料，並未違反個人資料保護法，仍屬合法取得，自
    應具有證據能力等情，業經原審查明及核駁。是原判決業就
    上訴人之違規行為態樣、所憑證據及認定依據，原處分於法
    並無違誤情形，已明確論述其事實認定之依據及得心證之理
    由，並無判決不適用法規或適用不當之情事。經核上訴狀所
    載內容，無非重複陳述違章事實經歷，並未具體載明原判決
    有如何不適用法規或適用法規不當、或行政訴訟法第237條
    之9第2項準用第236條之2第3項、第243條第2項所列各款之
    情形，自難認上訴人對原判決之如何違背法令已有具體之指
    摘。依首開規定及說明，上訴人之上訴為不合法，應予駁回
    。
六、末按交通裁決事件之上訴，行政法院為訴訟費用之裁判時，
    應確定其費用額，此觀行政訴訟法第237條之9第2項準用第2
    37條之8第1項即明。本件上訴人對於交通裁決事件之上訴，
    既經駁回，則上訴審訴訟費用750元(上訴裁判費)自應由上
    訴人負擔，爰併與確定如主文第2項所示。
七、結論，本件上訴為不合法。
中　　華　　民　　國 　111 　年　   6 　 月　  2　　日
                臺中高等行政法院第二庭
                          審判長法  官　劉  錫  賢
                                法  官  楊  蕙  芬
                                法  官  林  靜  雯
以上正本證明與原本無異。
本裁定不得抗告。
中　　華　　民　　國 　111 　年　   6 　 月　  2　　日
                                書記官  黃  毓  臻